【裁判字號】    99,重訴更一,5
【裁判日期】    991220
【裁判案由】    回復原狀等
【裁判全文】
臺灣臺北地方法院民事判決           99年度重訴更一字第5號
原      告  黃典隆
被      告  馬英九
            法務部
上  一  人
法定代理人  曾勇夫
被      告  臺北地方法院
法定代理人  楊隆順
被      告  蔡守訓
            吳定亞
            徐千惠
            台灣高等法院
上  一  人
法定代理人  院長
被      告  最高法院
上  一  人
法定代理人  楊仁壽
被      告  檢察總長
上  一  人
法定代理人  黃世銘
被      告  陳宏達(特偵組檢察官)
            郭永發(特偵組檢察官)
            柯宜汾(特偵組檢察官)
            盧筠筱(特偵組檢察官)
            陳錫柱(特偵組檢察官)
            黃裕峰(特偵組檢察官)
            越方如(特偵組檢察官)
            謝謂誠(特偵組檢察官)
            張進豐(特偵組檢察官)
            林豐文(特偵組檢察官)
            蔡秋明(特偵組檢察官)
            薛維平(特偵組檢察官)
            民主進步黨
上  一  人
法定代理人  蔡英文
被      告  陳水扁    現羈押於臺灣臺北看守所)
            余文儀
            吳樹民
            陳昭姿
上列當事人間請求回復原狀等事件，本院於民國99年9月6日所為
99年度重訴字第986號裁定，經臺灣高等法院於99年10月28日以
99年度抗字第1623號裁定廢棄發回，本院判決如下：
    主  文
原告之訴駁回。
訴訟費用由原告負擔。
    事實及理由
一、按「原告之訴，依其所訴之事實，在法律上顯無理由者，法
    院得不經言詞辯論，逕以判決駁回之」，民事訴訟法第249
    條第2項定有明文。又按「所謂原告之訴，依其所述之事實
    ，在法律上顯無理由者，係指依原告於訴狀內記載之事實觀
    之，在法律上顯然不能獲得勝訴之判決者而言」，另有最高
    法院62年台上字第845號判例可資參照。
二、原告起訴主張及訴之聲明詳如附件所示。
三、經查，原告起訴請求判決回復被告臺灣高等法院96年度矚重
    上訴字第1號判決理由，檢察官依預算法規定，特別費編列
    為首長二級業務費用，被告馬英九捐款新臺幣（下同）6808
    萬元，為因私支出，詐領特別費1117萬元原狀，回復被告最
    高法院應更正廢棄最高法院97年度台上字第1743號判決被告
    馬英九貪污無罪、臺灣高等法院96度矚重上訴字第1號刑事
    判決被告馬英九貪污無罪、臺北地方法院96年度矚重訴字第
    1號刑事判決被告馬英九無罪，發回更審原狀，賜判被告馬
    英九、檢察總長、特偵組檢察官、最高法院、臺灣高等法院
    、臺北地方法院、蔡守訓、吳定亞、徐千惠、應連帶返還原
    告、被告公共利益1117萬元等云，核其所訴均無民事上請求
    權，顯無勝訴可能，爰不經言詞辯論，逕予駁回。
四、據上論結，依民事訴訟法第249條第2項、第78條，判決如主
    文。
中    華    民    國    99    年    12    月    20    日
                  民事第六庭    法  官  李家慧
以上正本係照原本作成。
如對本判決上訴，須於判決送達後20日內向本院提出上訴狀。如
委任律師提起上訴者，應一併繳納上訴審裁判費。
中    華    民    國    99    年    12    月    20    日
                                書記官  康翠真

司法院資訊處製作；財團法人民間司法改革基金會備份。
